臺灣澎湖地方法院民事簡易判決　　　　　　　 110年度馬簡字第96號
原　　　告　張維育　
被　　　告　陳柏宏　
上列當事人間請求損害賠償事件，本院於民國110 年11月25日言
詞辯論終結，判決如下：
    主  文
被告應給付原告新臺幣參萬貳仟捌佰零參元，及自民國一一○年
十一月十一日起至清償日止，按週年利率百分之五計算之利息。
原告其餘之訴駁回。
訴訟費用由被告負擔十分之九，餘由原告負擔。
本判決第一項得假執行。
原告其餘假執行之聲請駁回。
    事實及理由
壹、程序方面
    被告經合法通知，無正當理由，未於言詞辯論期日到場，核
    無民事訴訟法第386 條各款所列情形，爰依原告之聲請，由
    其一造辯論而為判決。
貳、實體方面
一、原告主張：被告於民國110 年4 月21日下午4 時13分許，駕
    駛車牌號碼0000-00 號自小客車，行經縣道204 線與新店北
    路之交岔路口，未注意車前狀況，自後方撞擊原告所駕駛車
    牌號碼000-0000號自小客車（下稱系爭車輛），致系爭車輛
    受損，而系爭車輛修復費用合計新臺幣（下同）36,980元，
    爰依民法侵權行為之規定，提起本件訴訟等語。並聲明：（
    一）被告應給付原告36,980元及自起訴狀繕本送達之翌日起
    至清償日止，按週年利率百分之5 計算之利息。（二）願供
    擔保，請准宣告假執行。
二、被告經合法通知，未於言詞辯論期日到場，亦未提出書狀作
    何聲明或陳述。
三、本院之判斷：    
（一）原告主張被告駕駛車號0000-00 號自小客車，於110 年4
      月21日下午4 時13分許，行經縣道204 線與新店北路之交
      岔路口，與系爭車輛發生碰撞，致系爭車輛受損，及系爭
      車輛之修復費用為36,980元等事實，業據原告提出車輛照
      片、澎湖縣政府警察局道路交通事故當事人登記聯單、道
      路交通事故現場圖、系爭車輛行照影本、○○車業行估價
      單等件影本為證，且經本院依職權向澎湖縣政府警察局馬
      公分局調取本件道路交通事故相關資料（見該局110 年10
      月19日馬警分偵字第0000000000號函附道路交通事故調查
      卷宗、道路交通事故初步分析研判表、道路交通事故現場
      圖、道路交通事故調查報告表（一）、（二）、報案紀錄
      單、道路交通事故當事人登記聯單、當事人酒精測定紀錄
      表、證號查詢汽機車駕駛人資料、舉發違反道路交通管理
      事件通知單、交通事故照片、監視器錄影畫面翻拍照片等
      件）在卷可稽，堪信為真。
（二）按汽車行駛時，駕駛人應注意車前狀況及兩車並行之間隔
      ，並隨時採取必要之安全措施。道路交通安全規則第94條
      第3 項前段定有明定。查被告於警詢時陳稱：我於110 年
      4 月21日下午4 時13分許，無照駕駛車牌號碼0000-00 號
      自小客車，在縣道204 線與新店北路岔路口附近發生交通
      事故，當時路口號誌由綠燈轉黃燈，我以為前方車輛會通
      過路口，等我反應過來時已來不及，直接撞上對方車輛正
      後車尾，我當時因為是無照駕駛且趕時間，才直接開車離
      開現場等語（見被告之交通事故談話紀錄表）。原告於警
      詢時陳稱：我於110 年4 月21日下午4 時13分許，駕駛車
      牌號碼000-0000號自小客車，在縣道204 線與新店北路岔
      路口附近發生交通事故，當時我停於內側左轉車道停等號
      誌欲左轉往東衛方向，靜止約3 至5 秒後就被後方車輛撞
      擊，我馬上下車查看，對方卻直接倒車後離去等語（見原
      告之交通事故談話紀錄表）。可知本件交通事故之發生，
      係原告駕駛系爭車輛停等紅燈時，因被告越級駕車，且駕
      車時疏未注意車前狀況並隨時採取必要之安全措施，以致
      撞擊系爭車輛，致系爭車輛受損。而本件事故發生時，天
      候晴，日間自然光線，道路為市區道路，路面鋪裝柏油，
      路面狀態乾燥，路面無缺陷，無障礙物，視距良好，有道
      路交通事故調查報告表（一）、（二）在卷可稽，可見當
      時並無不能注意之情事，被告竟疏未注意車前狀況並隨時
      採取必要之安全措施，被告係有過失自明，是被告對系爭
      車輛所受損害應負侵權行為損害賠償責任。
（三）按因故意或過失，不法侵害他人之權利者，負損害賠償責
      任。汽車、機車或其他非依軌道行駛之動力車輛，在使用
      中加損害於他人者，駕駛人應賠償因此所生之損害，民法
      第184 條第1 項前段、第191 條之2 前段分別定有明文。
      次按負損害賠償責任者，除法律另有規定或契約因有訂定
      外，應回復他方損害發生前之原狀；第一項情形，債權人
      得請求支付回復原狀所必要之費用，以代回復原狀，民法
      第213 條第1 項、第3 項定有明文。再按物被毀損時，被
      害人除得依民法第196 條請求賠償外，並不排除民法第
      213 條至第215 條之適用。依民法第196 條請求賠償物被
      毀損所減少之價額，得以修復費用為估定之標準，但以必
      要者為限（例如：修理材料以新品換舊品，應予折舊）。
      被害人如能證明其物因毀損所減少之價額，超過必要之修
      復費用時，就其差額，仍得請求賠償（最高法院77年度第
      9 次民事庭會議決議（一）參照）。查原告主張系爭車輛
      之修復費用，依上揭估修單記載之總金額為36,980元（工
      資部分為後保桿烤漆3,500 元、後箱蓋補修2,000 元、後
      加強板及後箱蓋鈑金10,000元、配件拆裝工資3,000 元、
      後加強板內烤漆1,500 元；零件部分為後保桿3,800 元、
      後保桿內鐵5,380 元、內鐵支架（左右）5,000 元、後霧
      燈2,800 元），而系爭車輛出廠年月為109 年9 月，不知
      其確切之出廠日期，推定系爭車輛為109 年9 月15日出廠
      ，而以109 年9 月15日為計算折舊之基準。至110 年4 月
      21日車禍受損之日止，依營利事業所得稅查核準則第95條
      第6 款規定：「固定資產提列折舊採用定率遞減法者，以
      一年為計算單位，其使用期間未滿一年者，按實際使用之
      月數相當於全年之比例計算之，不滿一月者，以月計」之
      方法計算結果，使用之時間應以8 月計，其車輛及附加零
      件已有折舊，應將折舊部分予以扣除。本院依行政院所頒
      固定資產耐用年數表及固定資產折舊率之規定，其他業客
      車之耐用年數為5 年，依定率遞減法每年折舊千分之369
      ，則原告請求之修理費中零件部分之16,980元（計算式：
      後保桿3,800 元＋後保桿內鐵5,380 元＋內鐵支架（左右
      ）5,000 元＋後霧燈2,800 元＝16,980元），依上開標準
      計算折舊後，原告所得請求之材料費用為12,803元（計算
      式：第1 年折舊值16,980元×0.369 ×（8/12）＝4,177
      元，第1 年折舊後價值16,980元－4,177 元＝12,803元，
      元以下四捨五入，下同）。加計其餘不應折舊之工資部分
      20,000元（計算式：後保桿烤漆3,500 元＋後箱蓋補修
      2,000 元＋後加強板及後箱蓋鈑金10,000元＋配件拆裝工
      資3,000 元＋後加強板內烤漆1,500 元＝20,000元），則
      修復系爭車輛之必要費用應為32,803元。
四、綜上所述，原告依民法侵權行為之規定，請求被告給付
    32,803元，及自起訴狀繕本送達之翌日即110 年11月11日起
    至清償日止，按週年利率百分之5 計算之利息，為有理由，
    應予准許。逾此範圍之請求，為無理由，應予駁回。
五、本件係就民事訴訟法第427 條訴訟適用簡易程序所為被告部
    分敗訴之判決，爰依同法第389 條第1 項第3 款之規定，職
    權宣告假執行，此部分雖經原告陳明願供擔保，聲請宣告假
    執行，惟其聲請不過係促請法院依職權發動，本院毋庸就其
    聲請為准駁之裁判。至原告敗訴部分，其假執行之聲請，因
    訴之駁回已失所依據，應併予駁回。
六、本件事證已臻明確，兩造其餘攻擊防禦方法及所提之證據，
    經核與判決之結果不生影響，爰不逐一論述，附此敘明。
七、訴訟費用負擔之依據：民事訴訟法第79條。
中    華    民    國   110    年    11    月    30    日
                  臺灣澎湖地方法院馬公簡易庭
                      法  官  王偉為
以上正本係照原本作成。
如不服本判決，應於送達後20日內向本院提出上訴狀並表明上訴
理由，如於本判決宣示後送達前提起上訴者，應於判決送達後20
日內補提上訴理由書（須附繕本）。如委任律師提起上訴者，應
一併繳納上訴審裁判費。
中    華    民    國   110    年    11    月    30    日
                      書記官  莊心羽